臺灣臺北地方法院交通事件裁定　　　　 96年度交聲字第770號
異議人即
受處分人　甲○○
上列異議人即受處分人因違反道路交通管理處罰條例案件，對於
臺北市交通事件裁決所於民國96年 6月22日所為之處分（原處分
案號：北監蘆字第裁46-1AB578582號），聲明異議，本院裁定如
下：
    主  文
原處分撤銷。
甲○○汽車駕駛人在禁止臨時停車處所停車，處罰鍰新臺幣陸佰
元。
    理  由
一、按汽車駕駛人在禁止臨時停車處所停車者，處新臺幣（下同
    ）六百元以上一千二百元以下罰鍰，道路交通管理處罰條例
    第五十六條第一項第一款定有明文。所謂汽車，依同條例第
    三條第八款規定，包括機器腳踏車。而依道路交通標誌標線
    號誌設置規則第一百六十九條規定，所謂「禁止臨時停車線
    」，係用以指示禁止臨時停車路段，以劃設於道路緣石正面
    或頂面為原則，無緣石之道路得標繪於路面上，距路面邊緣
    以三十公分為度；本標線為紅色實線，線寬除設於緣石，正
    面者以緣石高度為準外，其餘皆為十公分；且本標線禁止時
    間為全日二十四小時，如有縮短之必要時，應以標誌及附牌
    標示之。又「人行道」不得臨時停車，道路交通安全規則第
    一百十一條第一項第一款亦有明文。
二、本件原處分機關交通部公路總局臺北區監理所蘆洲監理站係
    以：異議人即受處分人甲○○所有之車號ＧＱＶ—四三八號
    重型機車，於民國九十六年五月十日中午十二時五十二分許
    ，停放在臺北市○○○路一０二號周邊設有禁止停車標誌之
    處所，因駕駛人不在現場，經臺北市停車管理處交通助理員
    當場以拍照之方式採證，並以異議人所有上開車輛有違反道
    路交通管理處罰條例第五十六條第一項第四款規定之行為製
    單舉發，嗣經異議人於舉發通知單上所載應到案日期即同年
    六月十三日前之同年月八日向原處分機關提出申訴，原處分
    機關仍認異議人有前開違規行為，乃於同年月二十二日依道
    路交通管理處罰條例第五十六條第一項第四款及違反道路交
    通管理事件統一裁罰基準及處理細則第四十三條、第四十四
    條、第六十七條之規定，裁處異議人罰鍰六百元。
三、異議意旨略以：上開地點並無明確標示不得停車，且地面磚
    塊排列成機車格，誤導民眾，當異議人停車時，已有多部機
    車遭舉發，且異議人離開後，仍有人要停車云云。
四、查異議人所有之上開機車，於前揭時間停放在臺北市○○○
    路一０二號周邊等情，為異議人所不否認，而異議人停車處
    所除劃有「禁止臨時停車標線（即採證照片所示異議人機車
    前方地面上劃設於道路緣石頂面之紅色實線）」外，亦屬「
    人行道」，此有採證照片附卷可稽，揆諸前開規定，自堪認
    異議人確有在禁止臨時停車處所停車之違規行為。異議人辯
    稱該處並無明確標示不得停車云云，顯不足採。至異議人所
    辯地面磚塊排列成機車格，誤導民眾乙節，惟按道路交通標
    誌標線號誌設置規則第一百九十條規定，車輛停放線（即用
    以指示車輛駕駛人停放車輛之位置與範圍）之線型為「白實
    線」，線寬十公分，但「機器腳踏車停放線劃設於非車道上
    」者，得採用線寬五公分；該條並就小型車停放線、機器腳
    踏車停放線、路邊大型客車停放線、身心障礙者專用停車位
    等各式車輛停放線之設置均定有明文，足見車輛駕駛人停放
    車輛之位置與範圍，係以「車輛停放線（白實線）」區劃之
    ，並無以「地面磚塊排列」方式劃設車輛停放區之情形，異
    議人係考領有駕駛執照之成年人，理應知之甚明。茲前揭異
    議人停車之人行道上，除禁止臨時停車標線（紅色實線）外
    ，既未劃設任何機器腳踏車停放線（白實線），顯見該處不
    得停放車輛，是異議人縱因地面磚塊之排列方式而誤認該處
    為停車格，亦屬可歸責於己，其據此主張免罰，自不足採。
五、綜上所述，異議人確有在禁止臨時停車處所停車之違規行為
    ，從而，原處分機關依道路交通管理處罰條例第五十六條第
    一項第四款、違反道路交通管理事件統一裁罰基準及處理細
    則第四十三條、第四十四條、第六十七條暨違反道路交通管
    理事件統一裁罰基準表之規定，裁處異議人罰鍰六百元，固
    非無見，惟異議人係在「禁止臨時停車處所」停車，而非在
    道路交通管理處罰條例第五十六條第一項第四款所定之「在
    設有禁止停車標線（黃實線）之處所」停車，已如前述，是
    異議人之異議雖無理由，惟原處分機關未審酌及此而為處分
    ，亦有未洽，自應由本院將原處分撤銷，仍以異議人有違反
    道路交通管理處罰條例第五十六條第一項第一款規定之行為
    ，而依該條規定暨違反道路交通管理事件統一裁罰基準及處
    理細則第四十四條第一項、違反道路交通管理事件統一裁罰
    基準表等規定，裁處異議人罰鍰六百元，以資適法。
據上論斷，應依道路交通案件處理辦法第二十條前段，裁定如主
文。
中　　華　　民　　國　　96　　年　　8 　　月　　31　　日
　　　　　　　　　交通法庭法  官  陳芃宇
以上正本證明與原本無異。
如不服本裁定，應於送達後5日內，向本院提出抗告狀。
                          書記官  徐鶯尹
中　　華　　民　　國　　96　　年　　9 　　月　　4 　　日
